【裁判字號】    89,簡上,50
【裁判日期】    890501
【裁判案由】    違反電子遊戲場業管理條例
【裁判全文】
臺灣屏東地方法院刑事判決                  八十九年度簡上字第五０號
    上  訴  人  臺灣屏東地方法院檢察署檢察官
    被      告  甲○○
右上訴人因被告違反電子遊戲場業管理條例案件，不服本院屏東簡易庭八十九年度屏
簡字第二五七號中華民國八十九年五月一日刑事簡易判決（八十九年度偵字第一七六
三號），提起上訴，本院判決如左：
    主  文
原判決撤銷。
甲○○違反未依規定辦理營利事業登記，不得經營電子遊戲場業之規定，累犯，科罰
金新台幣伍拾伍萬元，如易服勞役，以罰金總額與陸個月之日數比例折算。
    事  實
一、甲○○曾犯竊盜罪，經法院判處有期徒刑三月，於民國八十六年五月二十四日執
    行完畢，仍不知悔改，在屏東市○○路三十八號經營新祥科技遊藝場，違反電子
    遊戲場業管理條例之規定，未經辦理營利事業登記，即行開業。嗣於八十九年二
    月二十四日十時三十五分許，在上址被警查獲電子遊戲機二十八台。
二、案經由屏東縣警察局屏東分局移送台灣屏東地方法院檢察署檢察官偵查聲請簡易
    判決。
    理  由
一、右開事實，已據被告甲○○供認不諱，核與證人林千慧證述情節相符，並有現場
    檢查紀錄表附卷可稽。被告犯行足以認定。
二、核被告所為，係犯電子遊戲場業管理條例第二十二條之罪。被告曾犯竊盜罪，經
    法院判處有期徒刑三月，於八十六年五月二十四日執行完畢，有台灣高等法院被
    告全國前案紀錄表可稽，五年內再犯本件有期徒刑之罪為累犯，應依法加重其刑
    。原審論罪科刑，固非無見。但查違反電子遊戲場業管理條例第二十二條之罪，
    處行為人一年以下有期徒刑、拘役或科或併科新台幣五十萬元以上、二百五十萬
    元以下罰金。本件僅科被告罰金新台幣二十萬元，低於最低罰金新台幣五十萬元
    ，顯與法有違。檢察官上訴意旨，執此指摘原判決不當，為有理由，應予撤銷改
    判。
    爰酌情科被告罰金新台幣五十五萬元，並諭知易服勞役之折算標準。
據上論斷，應依刑事訴訟法第四百五十五條之一第三項、第三百六十九條第一項前段
、第三百六十四條、第二百九十九條第一項前段、電子遊戲場業管理條例第二十二條
、刑法第十一條前段、第四十七條、第四十二條第三項、罰金罰鍰提高標準條例第二
條判決如主文。
本案經檢察官莊啟勝到庭執行職務。
中      華      民      國     八十九     年     七     月    三十一    日
                                    臺灣屏東地方法院刑事第三庭
                                        審判長法  官  林  正  雄
                                              法  官  柯  盛  益
                                              法  官  莊  鎮  遠
右正本證明與原本無異。
不得上訴。
                                              書記官  陳  文  進
中      華      民      國    八十九    年      八      月      二      日
電子遊戲場業管理條例第二十二條：
違反第十五條規定者，處行為人一年以下有期徒刑、拘役或科或併科新臺幣五十萬元
以上二百五十萬元以下罰金。


司法院資訊處製作；財團法人民間司法改革基金會備份。
